台灣雲林地方法院刑事判決　　　　　　95年度易字第441號
公　訴　人　台灣雲林地方法院檢察署檢察官
被　　　告　丁○○
上列被告因竊盜案件，經檢察官提起公訴（95 年度偵字第2998
號），本院判決如下：
    主  文
丁○○共同毀越安全設備竊盜，累犯，處有期徒刑捌月。
    事  實
一、丁○○曾因槍砲彈藥刀械管制條例案件，經法院判處有期徒
    刑1 年，於民國（下同）74年5 月4 日執行完畢；又因肅清
    煙毒條例、麻醉藥品管理條例案件，經法院判處有期徒刑3
    年1 月、5 月，定應執行刑有期徒刑3 年5 月，於87年12月
    21日執行完畢；又因違反毒品危害防制條例案件，經法院判
    處有期徒刑1 年、1 年4 月，定應執行刑有期徒刑2 年2 月
    ，於94年2 月14日執行完畢；又因毒品危害防制條例案件，
    經法院判處有期徒刑1 年6 月、6 月，定應執行刑有期徒刑
    1 年10月，現在執行中。
二、甲○○（經本院通緝中）、丁○○共同基於意圖為自己不法
    所有之犯意聯絡，於94年6 月10日13時左右，由甲○○駕駛
    車號HX-5377 自用小客車搭載丁○○，前往丙○○位在桃園
    縣平鎮市○○路○ 段安居巷36弄12衖1 號住處，以不詳方法
    破壞丙○○住處廚房鐵窗而翻越入內，竊取丙○○所有戒指
    5 個、印章3 個、行動電話1 支、酒2 瓶。同日16時左右，
    甲○○、丁○○在桃園縣平鎮市○○街33巷17號搬運車內物
    品時，警察上前盤查，發現車內有丙○○失竊的上述物品，
    因而查出。
三、案經桃園縣政府警察局中壢分局報由台灣桃園地方法院檢察
    署呈請台灣高等法院檢察署令轉台灣雲林地方法院檢察署檢
    察官偵查起訴。
    理  由
壹、程序方面：
一、被告以外之人於審判外之言詞或書面陳述，除法律有規定者
    外，不得作為證據；又被告以外之人於審判外之陳述，雖不
    符前4 條之規定，而經當事人於審判程序同意作為證據，法
    院審酌該言詞陳述或書面陳述作成時之情況，認為適當者，
    亦得為證據，刑事訴訟法第159 條第1 項、同法第159 條之
    5 第1 項定有明文。
二、本案被害人丙○○、共同被告甲○○的警察筆錄、檢察官筆
    錄，以及關係人吳家豪的檢察官筆錄，雖然是被告以外之人
    於審判外之言詞陳述，原則上不得作為證據，惟檢察官及被
    告於本院審判程序中，均已表示同意作為證據，法官審酌各
    該言詞陳述作成時之情況，認為適當，依上開規定，得作為
    證據。
貳、實體方面：
一、被告丁○○辯稱扣案物品是在甲○○的車上查到的沒錯，但
    是他完全不知道這些物品如何來的，應該是綽號小伍的吳家
    豪下車時留在車上的。經查：
  (一)94年6 月10日16時左右，甲○○、丁○○在桃園縣平鎮市○○街33巷17號搬運車內物品時，警察上前盤查，發現車內有
    戒指5 個、印章3 個、行動電話1 支、酒2 瓶，此有甲○○
    、丁○○警詢筆錄，以及搜索扣押筆錄、贓物認領保管單1
    張、照片（桃園地檢署偵查卷第10-12 頁、第19-21 頁、第
    29-38 頁）可以證明。
  (二)丙○○於警察詢問時供稱「我於94年6 月10日13時許發現平
    鎮市○○路○ 段安居巷36弄12衖1 號我家中遭小偷亂翻，物
    品遭竊。」「有印章3 只、金飾5 只、酒2 瓶、行動電話1
    只，都是我今（10）日所失竊的。」「我有見過甲○○在我
    們社區內騎車亂逛。」（桃園地檢署偵查卷第22-23 頁），
    於檢察官訊問時供稱「（問：小偷是如何進入你家的？）答
    ：我家後面有個牆，是別人建的，也就是翻別人的牆進來的
    ，牆約有165 公分高，被告是剪開我家廚房的鐵窗爬進來的
    ，我們廚房的菜刀被拿到樓上去。」（台灣桃園地方法院檢
    察署74頁）從丙○○的供詞來看，可以判斷甲○○駕駛、搭
    載丁○○的HX-5377 號自用小客車上有丙○○94年6 月10日
    13時左右失竊的戒指5 個、印章3 個、行動電話1 支、酒2
    瓶。至於竊賊是破壞鐵窗並翻越入內竊盜，可以認定；然而
    ，破壞鐵窗的方法甚多，不見得是使用剪刀，因而在被告否
    認到過現場、破壞工具未經扣案的情況下，難以認定破壞鐵
    窗的方法。
  (三)吳家豪、甲○○、丁○○在偵查中有如下供述：
    1.吳家豪於檢察官訊問時供稱「（問：94年6 月10日甲○○
      開車載你嗎？）答：是。」「（問：你家那時是在平鎮市
      ○○街那邊嗎？）答：不是，那是我朋友的家。」「（問
      ：當時，你有放1 包東西在甲○○的車上嗎？那1 包東西
      內有行動電話、金飾、2 瓶酒、3 個印章等？）答：沒有
      ，沒有。」「（問：那東西是誰的？）答：不曉得。」「
      （問：那天丁○○也在車上嗎？）答：是。」‧‧「（問
      ：你為何叫甲○○去載你？）答：我要回去拿家當，因我
      在工地做工，那工地是在大勇街33巷2 樓。」「（問：他
      是在那裡載你？）答：是在大勇街76號那裡載我的。」（
      桃園地檢署偵查卷第85-86 頁）
    2.甲○○於警察詢問時供稱「我是於94年6 月10日16時許，
      在平鎮市○○街33巷17號前，當時我剛下車在現場搬東西
      ，就有警方出示證件對我與丁○○實施盤查，警方經過我
      與丁○○同意對車內搜索，警方於查察時發現‧‧」「‧
      ‧海洛因首飾是1 名叫小武男子放的。」‧‧「小武是於
      94年6 月10日14時至15時許在平鎮市○○街33巷17號前將
      該海洛因及首飾放在車上，當時我有在現場。」「（問：
      你有無在94年6 月10日在平鎮市○○路○ 段安居巷36弄12
      衖1 號竊取物品？）答：沒有。」「（問：那因何該戶遭
      竊取之物品會在你所駕駛之車輛內？）答：是小武放在車
      上的。」（桃園地檢署偵查卷第10-12 頁），於檢察官訊
      問時供稱「（問：那為何有贓物放在車上？）答：是小伍
      放在我的車上。」「（問：你如何與小伍聯絡？）答：我
      是在大勇街電玩店與他遇到的。」（桃園地檢署偵查卷第
      49-50 頁）
    3.丁○○於警察詢問時供稱「我是於94年6 月10日16時許，
      在平鎮市○○街33巷17號前，當時我乘坐由甲○○駕駛自
      小客車下車在現場搬東西，就有警方出示證件對我與甲○○實施盤查，警方經過我與甲○○同意對車內搜索，警方
      於查察時發現‧‧」「‧‧海洛因首飾是1 名叫小武男子
      放的。」‧‧「小武是於94年6 月10日14時至15時許在平
      鎮市○○街33 巷17 號前將該海洛因及首飾放在車上，當
      時我有在現場。」「（問：因何警方所查獲行動電話
      NEWGEN牌，手機序號0000000-00-000000-0 為你在使用？
      ）答：是我在6 月10 日 中午向小武借的。」「（問：你
      有無在94年6 月10日在平鎮市○○路○ 段安居巷36弄12衖
      1 號竊取物品？）答：沒有。」「（問：那因何該戶遭竊
      取之物品會在你與甲○○所駕駛之車輛內？）答：是小武
      放在車上的。」（桃園地檢署偵查卷第19-21 頁），於檢
      察官訊問時供稱「（問：為何會在車上？）答：他朋友上
      車就有，我們是到桃園一家電動遊戲場找他朋友，我們在
      那裡打電玩等他，後來他上車說要去洗澡時，車上就有那
      些東西。」（雲林地檢署偵查卷第27-30 頁）
    法官認為：(1)為警查獲時，吳家豪根本不在車上，甲○○、
    丁○○2 人雖然都說贓物是吳家豪留在車上的。然而，戒指
    5 個、印章3 個、行動電話1 支、酒2 瓶，都是小東西，甚
    至除了2 瓶酒之外，都很容易放在衣服口袋內，如果這些東
    西是吳家豪竊取的，吳家豪就應該會在下車時帶走。從而，
    甲○○、丁○○2 人有推卸責任給吳家豪的嫌疑，難以認定
    贓物為吳家豪所偷。(2)而如果手機等物品不是丁○○所竊取
    ，何以丙○○家裡剛失竊幾個小時的手機，就已經是丁○○
    在使用？再者，甲○○載著丁○○，則丁○○下車竊盜，甲○○應該也不致於未共同參與。綜上所述，破壞丙○○住處
    廚房的鐵窗而翻越入內竊取物品的事情，應該是甲○○、丁○○共同所為。
二、【新舊法比較】行為後法律有變更者，適用行為時之法律。
    但行為後之法律有利於行為人者，適用最有利於行為人之法
    律，現行刑法第2 條第1 項定有明文。中華民國刑法於94年
    1 月7 日修正，於94年2 月2 日公布，並於被告行為後之95
    年7 月1 日施行。是本件被告行為後，法律已有變更。現行
    刑法第2 條第1 項之規定，係規範行為後法律變更所生新舊
    法律比較適用之準據法，於新刑法施行後，應適用新刑法第
    2 條第1 項之規定，為「從舊從輕」之比較。本案關於新舊
    法比較詳如附表所示，經比較結果，修正前刑法之規定均並
    無不利於被告，應予適用。
三、【論罪科刑】
  (一)被告丁○○的行為，觸犯刑法第321 條第1 項第2 款之毀越
    安全設備竊盜罪。
  (二)被告丁○○與甲○○有犯意聯絡、行為分擔，都是共同正犯
    。
  (三)被告丁○○有上述前科，此有被告前案紀錄表1 件可證，其
    於有期徒刑執行完畢後5 年內再犯本件有期徒刑以上之罪，
    是累犯，應該依法加重其刑。
  (四)法官審酌被告丁○○素行不良，惟犯罪所得不多，量處有期
    徒刑8月。
參、本件判決適用的法律：(一)刑事訴訟法第299 條第1 項前段，
    (二)刑法第2 條第1 條前段、第321 條第1 項第2 款，修正前
    刑法第28條、第47條。
本案經檢察官乙○○偵查起訴，檢察官戊○○到庭執行職務。
中　　華　　民　　國　　96　　年　　5 　　月　　9 　　日
            刑事第二庭    審判長法  官  林  輝  煌
                                法  官  柯  志  民
                                法  官  李  貞  瑩
以上正本證明與原本無異。
如不服本判決，應於送達後10日內向本院提出上訴狀（須附繕本
），上訴於台灣高等法院台南分院。
告訴人或被害人對於本判決如有不服，而請求檢察官上訴者，其
上訴期間之計算以檢察官收受判決正本之日期為準。
                                書記官  林  珮  儒
中　　華　　民　　國　　96　　年　　5 　　月　　9 　　日
附錄本案論罪科刑法條全文：
中華民國刑法
第321條
犯竊盜罪而有左列情形之一者，處六月以上五年以下有期徒刑：
一  於夜間侵入住宅或有人居住之建築物、船艦或隱匿其內而犯
    之者。
二  毀越門扇、牆垣或其他安全設備而犯之者。
三  攜帶兇器而犯之者。
四  結夥三人以上而犯之者。
五  乘火災、水災或其他災害之際而犯之者。
六  在車站或埠頭而犯之者。
前項之未遂犯罰之。
附表
┌────────┬────────┬────────┬────────┐
│法        條    │修正前規定      │修正後規定      │新舊法之適用    │
├────────┼────────┼────────┼────────┤
│刑法第28條      │二人以上共同實施│二人以上共同實行│(一)適用舊法。    │
│共同正犯        │犯罪之行為者，皆│犯罪之行為者，皆│(二)被告與甲○○共│
│                │為正犯。        │為共犯。        │同為毀越安全設備│
│                │                │                │竊盜犯行，既屬實│
│                │                │                │行犯罪行為之正犯│
│                │                │                │，則適用修正施行│
│                │                │                │前之刑法第28 條 │
│                │                │                │規定論擬，並無不│
│                │                │                │利於被告。因此，│
│                │                │                │應依刑法第2 條第│
│                │                │                │1 項前段規定，依│
│                │                │                │修正前刑法第28  │
│                │                │                │條規定，論以共同│
│                │                │                │正犯。          │
├────────┼────────┼────────┼────────┤
│刑法第47條      │受有期徒刑之執行│受徒刑之執行完畢│(一)適用舊法。    │
│累犯            │完畢，或受無期徒│，或一部之執行而│(二)被告於有期徒刑│
│                │刑或有期徒刑一部│赦免後，五年以內│執行完畢後，5 年│
│                │之執行而赦免後，│故意再犯有期徒刑│以內再故意犯本件│
│                │五年以內再犯有期│以上之罪者，為累│有期徒刑以上之罪│
│                │徒刑以上之罪者，│犯，加重本刑至二│，依修正前刑法第│
│                │為累犯，加重本刑│分之一。第98條第│47條，或修正後刑│
│                │至二分之一。    │2 項關於因強制工│法第47條第1 項規│
│                │                │作處分之執行完畢│定，均構成累犯，│
│                │                │或一部之執行而免│依新法規定，並未│
│                │                │除後，五年以內故│有利於被告，因此│
│                │                │意再犯有期徒刑以│，應依刑法第2條 │
│                │                │上之罪者，以累犯│第1 項前段規定，│
│                │                │論。            │依修正前刑法第47│
│                │                │                │條規定，論以累犯│
│                │                │                │，加重其刑。    │
└────────┴────────┴────────┴────────┘
